【裁判字號】    90,交聲,366
【裁判日期】    901130
【裁判案由】    違反道路交通管理處罰條例聲明異議
【裁判全文】
臺灣士林地方法院交通事件裁定                      九十年度交聲字第三六六號
    原處分機關  臺北巿交通事件裁決所
    異  議  人
    即受處分人  乙○○○股份有限公司
    代  表  人  甲○○
右列異議人即受處分人因其違反道路交通管理處罰條例案件，對於台北市交通事件裁
決所九十年六月二十二日所為之處分（原處分：北市裁三字第裁二二─ＡＣ0000
000號），聲明異議，本院裁定如左：
    主  文
異議駁回。
    理  由
一、按修正前道路交通管理處罰條例第四十條第一項規定：汽車駕駛人，行車速度，
    超過規定之最高時速，處銀元四百元以上八百元以下罰鍰；並依同條例第六十三
    條第一項第一款規定，記違規點數一點。
二、原處分意旨略以：受處分人即異議人乙○○○股份有限公司所有之車號六Ｂ─一
    四八○號自小客車，於九十年三月二十一日下午二時九分許在台北市○○○路○
    段，汽、重機車限速四十公里路段，經測時速五十五公里，超速十五公里，經警
    逕行舉發，依據道路交通管理處罰條例第四十條第一項之規定，裁處罰鍰新台幣
    （下同）一千二百元並記違規點數一點。
三、聲明異議意旨略以：前開路段之時速限制，業據台北市交通管制工程處自九十年
    五月十六日起調整為五十公里，且依台北市政府警察局交通警察大隊放寬取締標
    準，超過速度限制十公里以上始予以舉發，本件受處分人所有車輛之車速為五十
    五公里，即在上開限速「六十公里」的放寬標準內，不屬取締範圍，原處分不當
    等語。
四、經查：受處分人所有之前開車輛係於九十年三月二十一日為警舉發，當時該路段
    之速限為時速四十公里，嗣於同年五月十六日起方調整為時速五十公里，有台北
    市政府警察局士林分局函一紙在卷可稽。受處分人所有之前開車輛係時速五十五
    公里為警舉發，有採證照片影本一張在卷可稽，其亦不爭執，故其違規超速之事
    實明確，應可認定。至於其辯稱其依調整後之速限即不應處罰等語。然行車速率
    係由交通主管單位依據該時、地之交通流量、行車安全等因素所訂定，足見行車
    速限係因時、因地而異。受處分人自不得以該路段之後放寬速限而認遭舉發之超
    速行為不應處罰。原處分機關據以援引上開規定，裁處罰鍰一千二百元，另計違
    規點數一點並無不當，本件異議為無理由，應予駁回。
五、據上論斷，應依道路交通案件處理辦法第十九條，裁定如主文。
中      華      民      國      九十      年     十一     月    三十    日
                                   臺灣士林地方法院交通法庭
                                       法  官  劉  秉  鑫
右正本證明與原本無異。
如不服本裁定應於送達後五日內向本院提出抗告狀。
       書記官  徐  基  典
中      華      民      國      九十      年     十二     月     七     日


司法院資訊處製作；財團法人民間司法改革基金會備份。
